【裁判字號】    94,重訴,169
【裁判日期】    970320
【裁判案由】    拆屋還地等
【裁判全文】
臺灣高雄地方法院民事判決             94年度重訴字第169號
原      告  財政部國有財產局台灣南區辦事處
法定代理人  丁○○
訴訟代理人  癸○○
            己○○
            壬○○
            庚○○
被      告  乙○○
            丙○○
            子○○
            辛○○
            甲○○
上列當事人間請求拆屋還地等事件，本院於民國97年3 月6 日言
詞辯論終結，判決如下：
    主  文
被告乙○○應將坐落高雄市○○區○○段一八六五地號土地上如
附圖所示編號1 部分、面積七十平方公尺之地上物拆除，並將土
地返還原告。
被告乙○○應給付原告新台幣陸拾捌萬玖仟壹佰柒拾伍元，及自
民國九十六年五月二十三日起至清償日止按年息百分之五計算之
利息，並自民國九十四年十一月一日起至交還上開土地之日止，
按月給付原告新台幣肆仟陸佰捌拾柒元。
被告丙○○應將坐落高雄市○○區○○段一八六五地號土地上如
附圖所示編號2 部分、面積一百四十八平方公尺之地上物拆除，
並將土地返還原告。
被告丙○○應給付原告新台幣壹佰肆拾伍萬柒仟壹佰壹拾貳元，
及自九十五年十月十四日起至清償日止按年息百分之五計算之利
息，並自民國九十四年十一月一日起至交還上開土地之日止，按
月給付原告新台幣玖仟玖佰壹拾元。
被告甲○○應將坐落高雄市○○區○○段一八六五地號土地上如
附圖所示編號4 部分、面積十三平方公尺之地上物拆除，並將土
地返還原告。
被告甲○○應給付原告新台幣肆萬肆仟捌佰陸拾貳元，及自九十
六年十月十八日起至清償日止按年息百分之五計算之利息，並自
民國九十四年十一月一日起至交還上開土地之日止，按月給付原
告新台幣捌佰柒拾元。
被告辛○○應給付原告新台幣壹萬肆仟壹佰捌拾壹元。
原告其餘之訴駁回。
訴訟費用由被告乙○○、丙○○、甲○○各負擔十分之二，被告
辛○○負擔十分之一，餘由原告負擔。
本判決第七項得假執行。
    事實及理由
壹、程序事項
一、原告之法定代理人原為莊翠雲，嗣改派由丁○○擔任法定代
    理人，有財政部令在卷可稽（本院卷第142 頁），茲據原告
    依民事訴訟法第170 條、第175 條第1 項規定，聲明承受訴
    訟（見本院卷第141 頁），核無不合，應予准許。
二、按訴狀送達後，原告不得將原訴變更或追加他訴，但擴張或
    減縮應受判決事項聲明、請求之基礎事實同一者，不在此限
    ；民事訴訟法第255 條第1 項第3 款定有明文。本件原告起
    訴時請求：(1)被告乙○○應將其占用原告所有坐落於高雄市
    苓雅區○○段1865地號土地（下稱系爭土地）、面積100.6
    平方公尺之地上物拆除，並將土地返還原告。並給付原告新
    台幣（下同）1,899,294 元及自起訴狀繕本送達翌日起至清
    償日止按年息百分之5 計算之利息，並應自94年3 月1 日起
    至交還土地之日止，按月給付原告13,519元；(2)被告丙○○
    應將其占用原告所有系爭土地上、面積161.9 平方公尺之地
    上物拆除，並將土地返還原告，並給付原告3,056,746 元，
    及自起訴狀繕本送達翌日起至清償日止按年息百分之5 計算
    之利息。並應自94年3 月1 日起至交還土地之日止，按月給
    付原告21,758元；(3)被告子○○應給付原告192,510 元，及
    自起訴狀繕本送達翌日起至清償日止按年息百分之5 計算之
    利息。並應自94年3 月1 日起至交還土地之日止，按月給付
    原告1,370 元；(4)被告辛○○應給付原告147,246 元及自起
    訴狀繕本送達翌日起至交還土地之日止按月給付1,048元，
    。嗣於起訴狀繕本送達後變更其聲明為：(1)被告乙○○應將
    系爭土地上如附圖所示編號1 部分、面積70平方公尺之地上
    物拆除，並將土地返還原告；被告乙○○應給付原告1,378,
    295 元，及自起訴狀繕本送達翌日起至清償日止按年息百分
    之5 計算之利息，並自94年11月1 日起至交還上開土地之日
    止，按月給付原告9,374 元；(2)被告丙○○應將系爭土地上
    如附圖所示編號2 部分、面積148 平方公尺之地上物拆除，
    並將土地返還原告。被告丙○○應給付原告2,914,214 元，
    及自起訴狀繕本送達翌日起至清償日止按年息百分之5 計算
    之利息，並自94年11月1 日起至交還上開土地之日止，按月
    給付原告19,819；(3)被告子○○應給付原告177,152 元，及
    自起訴狀繕本送達翌日起至清償日止按年息百分之5 計算之
    利息，並自94年11月1 日起至交還土地之日止，按月給付原
    告1,205 元；(4)被告辛○○應給付原告169,735 元。另追加
    被告甲○○並聲明：被告甲○○應將系爭土地上如附圖所示
    編號4 部分、面積13平方公尺之地上物拆除，並將土地返還
    原告。被告甲○○應給付原告86,206元，及自起訴狀繕本送
    達翌日起至清償日止按年息百分之5 計算之利息，並自94年
    11月1 日起至交還上開土地之日止，按月給付原告新台幣1,
    740 元。原告上開擴張、減縮，核屬擴張、減縮應受判決事
    項之聲明；原告追加被告甲○○請求交還占用之土地範圍與
    原告原起訴請求被告辛○○返還占用系爭土地之範圍相同，
    核屬請求之基礎事實相同，依上開法條之規定，均應予准許
    。
三、本件被告乙○○、丙○○、甲○○經合法通知，未於言詞辯
    論期日到場，核無民事訴訟法第386 條所列各款情形，爰依
    原告之聲請，由其一造辯論而為判決。
貳、實體事項
一、原告起訴主張：系爭土地係原告管理之國有土地，惟被告乙○○自82年9 月間起即於系爭土地上搭設如附圖所示編號1
    部份之門牌號碼高雄市○○區○○路55巷1 之1 號建物而無
    權占用系爭土地；被告丙○○自82年9 月間起以其所有高雄
    市○○區○○路53之1 號建物無權占用系爭土地如附圖所示
    編號2 部分；被告子○○自82年9 月間起以其所有高雄市苓
    雅區55巷1 之3 號建物無權占用系爭土地如附圖所示編號3
    部分；訴外人即被告辛○○之父陳憲一所有之高雄市○○區
    ○○路55巷11號建物自82年3 月19日無權占用系爭土地如附
    圖所示編號4 部分，嗣被告辛○○於85年12月14日繼承取得
    該建物之所有權，復於90年9 月18日因拍賣移轉登記予被告
    甲○○。被告等無權占用系爭土地（占用情形詳如附表及附
    圖），並受有相當於租金之利益，致原告受有損害。以系爭
    土地遭占用期間申報地價年息百分之10計算，被告等於占用
    期間分別受有如附表所示之相當於租金之利益，致原告受有
    損害。被告乙○○、丙○○、甲○○迄今仍占用系爭土地如
    附圖所示編號1 、2 、4 部分，爰依民法第767 條所有人物
    上返還請求權及不當得利請求權之法律關係，請求被告乙○○、丙○○、甲○○將占有如附圖所示編號1 、2 、4 之部
    分之地上物拆除後分別將土地返還原告，並各給付渠等占用
    期間至94年10月30日止按申報地價年息百分之10計算之利益
    及按年息百分之5 計算之遲延利息；及自94年11月1 日起至
    被告乙○○、丙○○、甲○○等交還土地予原告日止按申報
    地價年息百分之10計算之利益。被告子○○業已將占用部分
    之建物拆除、被告辛○○業已將門牌號碼高雄市○○區○○
    路55巷11號建物移轉登記予甲○○，然被告子○○、辛○○
    於於占用系爭土地期間，仍受有相當於租金之利益，被告辛○○並繼承其父陳憲一占用期間所受之利益，爰依不當得利
    、繼承之法律關係分別請求被告子○○、辛○○給付如附表
    一所示之金額。並聲明：(1)被告乙○○應將系爭土地上如附
    圖所示編號1 部分、面積70平方公尺之地上物拆除，並將土
    地返還原告；被告乙○○應給付原告1,378,29 5元，及自起
    訴狀繕本送達翌日起至清償日止按年息百分之5 計算之利息
    ，並自94年11月1 日起至交還上開土地之日止，按月給付原
    告9,374 元；(2)被告丙○○應將系爭土地上如附圖所示編號
    2 部分、面積148 平方公尺之地上物拆除，並將土地返還原
    告。被告丙○○應給付原告2,914,214 元，及自起訴狀繕本
    送達翌日起至清償日止按年息百分之5 計算之利息，並自94
    年11月1 日起至交還上開土地之日止，按月給付原告19,819
    ；(3)被告子○○應給付原告177,152 元，及自起訴狀繕本送
    達翌日起至清償日止按年息百分之5 計算之利息，並自94年
    11 月1日起至交還土地之日止，按月給付原告1,205 元；(4)
    被告辛○○應給付原告169,735 元；(5)被告甲○○應將系爭
    土地上如附圖所示編號4 部分、面積13平方公尺之地上物拆
    除，並將土地返還原告。被告甲○○應給付原告86,206元，
    及自起訴狀繕本送達翌日起至清償日止按年息百分之5 計算
    之利息，並自94年11月1 日起至交還上開土地之日止，按月
    給付原告新台幣1,740 元。
二、被告乙○○、甲○○未於言詞辯論期日到場，亦未提出書狀
    作何聲明或陳述。
三、被告丙○○未於言詞辯論期日到場，其於準備程序中以：對
    於占用系爭土地之事實並不爭執，然現無資力向原告承租等
    語為辯，並聲明：原告之訴駁回。
四、被告子○○則以：門牌號碼高雄市○○路55巷1 之3 號之建
    物雖確實占用系爭土地如附圖所示編號3 之部分，然伊並未
    居住於該建物內，該建物係伊兒子劉德政所搭設，用以堆放
    雜物，劉德政於94年1 、2 月間死亡，劉德政之繼承人係其
    配偶及子女，伊並未占用系爭土地而受有利益，原告主張並
    無理由等語為辯，並聲明：原告之訴駁回。
五、被告辛○○則以：門牌號碼高雄市○○區○○路55巷11號建
    物雖有占用原告所管理國有之系爭土地，然原告請求逾租金
    5 年請求權時效之部分，被告得拒絕給付，此外，原告請求
    依申報地價年息百分之10計算相當於租金之利益，亦屬過高
    等語為辯，並聲明：原告之訴駁回。
六、兩造不爭執事實：
(一)、高雄市○○區○○段1865地號土地，係原告管理之國有土地
    。
(二)、被告乙○○所有門牌號碼高雄市○○區○○路55巷1 之1 號
    建物，占用系爭土地如附圖所示編號1 部分、面積70平方公
    尺。
(三)、被告丙○○所有門牌號碼高雄市○○區○○路53之1 號之地
    上物占用系爭土地如附圖所示編號2 部份之土地、面積148
    平方公尺。
(四)、被告甲○○所有門牌號碼高雄市○○區○○路55巷1 之3 號
    建物占用系爭土地如附圖所示編號3 部分、面積9 平方公尺
    。
(五)、門牌號碼高雄市○○區○○路55巷11號建物，占用系爭土地
    如附圖所示編號4 部分、面積13平方公尺。該建物於82年3
    月19日辦理建物第一次所有權登記，所有權人係陳憲一。被
    告辛○○於85年12月14日因繼承取得該建物之所有權，被告
    甲○○於90年9 月18日因拍賣取得該建物之所有權。
七、本件之爭點為：(一)被告乙○○、丙○○、甲○○是否應將占
    用系爭土地之地上物拆除，並將占用之土地返還原告？(二)被
    告是否得向被告子○○請求占用土地期間相當於租金之利益
    ？(三)原告是否得分別向被告乙○○、丙○○、辛○○、甲○○請求占用土地之利益？原告分別得請求之金額為何？
八、前揭不爭執事項，業據原告提出係爭土地登記謄本、建物登
    記索引為據（本院卷第9 、289 頁），並經本院依職權會同
    兩造及高雄市政府地政處新興地政事務所人員勘測屬實，有
    堪驗筆錄、現場照片10張、高雄市政府地政處前鎮地政事務
    所人員繪製複丈成果圖存卷可考（本院卷第54至58頁、第62
    、63頁），自堪認為真實。茲就兩造之爭點，析述本院得心
    證之理由如下：
(一)、被告乙○○、丙○○、甲○○是否應將占用土地之地上物拆
    除並將土地返還原告？
１、被告乙○○部分：原告主張系爭土地係原告管理之國有土地
    ，被告乙○○無權占用於其上搭建門牌號碼高雄市○○區○○路55巷1 之1 號建物之事實，業據原告提出系爭土地土地
    登記謄本、土地勘查表為據（本院卷第9 、11頁），證人證
    人戊○○亦於本院證述：輔仁路55巷1 之1 號建物係被告乙○○興建等語綦詳（本院卷第202 頁），並經本院本院會同
    兩造及高雄市政府地政處新興地政事務所到場測量無誤，有
    測量成果圖存卷可參（本院卷第62頁）。被告乙○○未於言
    詞辯論期日到場，亦未提出書狀就占用系爭土地之事實作何
    爭執，原告主張自堪信為真實，是以，原告依民法第767 條
    之規定，請求被告乙○○應將附圖所示編號1 部分土地上之
    地上物拆除，並將土地返還原告，為有理由。
２、被告丙○○部分：原告主張系爭土地係原告管理之國有土地
    ，被告丙○○所有門牌號碼高雄市○○區○○路53之1 號建
    物無權占用系爭土地之事實，業據原告提出系爭土地土地登
    記謄本、土地勘查表為據（本院卷第9 、11頁），並經本院
    本院會同兩造及高雄市政府地政處新興地政事務所到場測量
    無誤，有測量成果圖存卷可參（本院卷第62頁）。被告丙○○對此亦不爭執，原告主張自堪信為真實，是以，原告依民
    法第767 條之規定，請求被告丙○○應將附圖所示編號2 部
    分部分土地上之地上物拆除，並將土地返還原告，為有理由
    。
３、被告甲○○部分：原告主張系爭土地係原告管理之國有土地
    ，被告甲○○所有之高雄市○○區○○路55巷11號號建物，
    占用系爭土地如附圖所示編號4 部份之土地之事實，業據原
    告提出系爭土地土地登記謄本、建物登記異動索引為據（本
    院卷第9 、289 頁），並經本院本院會同兩造及高雄市政府
    地政處新興地政事務所到場測量無誤，有測量成果圖存卷可
    參（本院卷第62頁）。被告甲○○於言詞辯論期日到場，亦
    未提出書狀就占用系爭土地之情形作何爭執，原告主張自堪
    信為真實，是以，原告依民法第767 條之規定，請求被告甲○○應將附圖所示編號4 部分部分土地上之地上物拆除，並
    將土地返還原告，為有理由。
(二)、原告是否得向被告子○○請求占用土地相當於租金之利益？
１、原告主張被告子○○所有之門牌號碼高雄市○○區○○路55
    巷1 之3 號建物，無權占用系爭土地如附圖所示編號3 部份
    之土地，致原告受有損害，被告子○○應給付其占用系爭土
    地所受之利益等語，然被告子○○否認之，並以前揭情詞為
    辯。惟按，當事人主張有利於己之事實者，就其事實有舉證
    之責任，民事訴訟法第277 條定有明文。原告主張被告子○○以門牌號碼輔仁路55巷1 之3 號建物無權占用系爭土地如
    附圖所示編號3 部分，被告子○○否認之，則原告自應就該
    建物係子○○所有或占有使用負舉證之責。
２、經查：原告主張輔仁路55巷1 之3 號之建物係被告子○○所
    有及占有使用之事實，固據其提出土地勘查表、現場訪查紀
    錄為據，然原告提出之土地勘查表、現場訪查紀錄均係原告
    所製作，且該等資料並未載明輔仁路55巷1 之3 號之建物係
    被告子○○所有，被告子○○亦未設籍於該址，自難僅憑上
    開資料即認定系爭建物為被告子○○所有或占有使用。原告
    另陳稱：原告派員至現場勘查時，被告子○○自承輔仁路55
    巷1之3號建物係伊所有等語，然原告對於此節並未舉證證明
    之，自難信為真實。原告既無法證明占用系爭土地如附圖所
    示編號3 部分土地之地上物係被告子○○所有或占有使用，
    則其請求被告子○○給付如附表所示占用期間所受相當於租
    金之利益及其遲延利息並自94年11月1 日起至交還土地之日
    止，按月給付1,205 元，自無理由，不應准許。
(三)、原告得否向被告給付乙○○、丙○○、辛○○、甲○○請求
    占用土地之利益？原告得請求之金額為何？
１、按無法律上之原因而受利益，致他人受損害者，應返還其利
    益。雖有法律上之原因，而其後已不存在者，亦同。民法第
    179 條定有明文。按依不當得利之法則請求返還不當得利，
    以無法律上之原因而受利益，致他人受有損害為其要件，故
    其得請求返還之範圍，應以對方所受之利益為度，非以請求
    人所受損害若干為準，無權占有他人土地，可能獲得相當於
    租金之利益，為社會通常之觀念（最高法院61年臺上字第16
    95號判例意旨參照）；
２、本件被告乙○○、丙○○、甲○○無權占用系爭土地如附圖
    所示編號1 、2 、4 部分，已如前述；被告辛○○於85年12
    月14日因繼承取得該高雄市○○區○○路55巷11號建物之所
    有權，被告甲○○於90年9 月18日因拍賣取得該建物之所有
    權，被告辛○○繼承其父陳憲一占用系爭土地之利益，並自
    85年12月14日起至90年9 月17日占用系爭土地如附圖編號4
    部分之事實，亦為原告及被告辛○○所不爭執，並有該建物
    之登記異動索引可佐（本院卷第289 頁）。則被告乙○○、
    丙○○、甲○○、辛○○及辛○○之父陳憲一無權占用系爭
    土地，顯已侵害原告之權利，並獲有不當得利，依前開判例
    意旨及民法第179 條之規定，原告自得依被告乙○○、丙○○、甲○○、辛○○占用期間、占有範圍，請求返還相當於
    租金之利益，併依繼承之法律關係，請求被告辛○○就其父
    親占用期間、占用範圍返還相當於租金之利益。
３、按「城市地方房屋之租金，以不超過土地及其建築物申報總
    價年息百分之10為限」、「第97條、第99條及第101 條之規
    定於租用基地建築房屋均準用之」，土地法第97條第1項 、
    第105 條分別定有明文。查系爭土地自80年7 月、83年7 月
    之申報地價為每平方公尺17,000元；86年7 月、89年7 月之
    申報地價為每平方公尺16,127元；93年1 月之申報地價為每
    平方公尺16,069.7元；自96年1 月起之申報地價每平方公尺
    15,988元，有係爭土地地價第一類謄本可按（本院卷第248
    、249 頁），並被告乙○○、丙○○、甲○○、辛○○占有
    使用如附圖編號1 、2 、4 部分，面積計231 平方公尺，於
    辯論終結時是該部分土地之申報總價計3,693,228 元（計算
    式：231 ×15,988＝369,228） 。又系爭土地為東南、西北
    走向，西北側臨輔仁路55巷，東南側臨輔仁路，依系爭土地
    之公告現值、土地坐落位置、附近繁榮程度及生活便利性等
    一切情狀，認系爭土地按申報地價年息百分之5 計算相當於
    租金之不當得利為適當。
４、原告得按申報地價年息百分之5分別請求被告乙○○、丙○○、甲○○給付如附表所示之相當於不當得利之租金，逾此
    部分之請求，則屬無據。
５、原告得請求被告辛○○給付之金額部分：原告主張被告辛○○給付自82年9 月起至90年9 月17日止，占用系爭土地所得
    之利益，惟被告辛○○以原告請求逾5 年以上者，不得請求
    為辯。按租金之請求權因5 年間不行使而消滅，既為民法第
    126 條所明定，則凡無法律上之原因而獲得相當於租金之利
    益，致他人受損害時，如該他人之返還利益請求權已逾租金
    短期消滅時效之期間，債務人並為時效之抗辯者，其對於該
    相當於租金之利益，不得依不當得利之法則，請求返還，最
    高法院85年度台上字第711 號裁判著有意旨可資參照，是依
    上述，原告得請求被告辛○○相當於租金之不當利得之時效
    期間，與租金短期消滅時效之期間乃同為5 年，而原告於94
    年5 月11日向本院遞狀對被告辛○○為起訴請求，原告主張
    89年5 月12以前被告辛○○占用附表編號4 部份土地相當於
    租金之不當得利，自因被告辛○○主張消滅時效抗辯而不能
    再行請求返還，本件原告係於94年5 月11日向本院起訴，有
    起訴狀可稽，依上開說明，原告於起訴前5 年即89年5 月11
    日以前之不當得利請求權已時效完成，故被告拒絕給付，洵
    屬有據，是原告得請求被告辛○○給付相當於租金之不當得
    利金額之計算期間，應自89年5 月12日起至90年9 月17 日
    止算，依申報地價年息百分之5 計算，原告得請求被告辛○○給付14,180元。逾此範圍之請求，為無理由，不應准許。
６、又被告無權占有系爭土地，原告已受有損害，其占有之事實
    狀態，於拆除地上物返還土地前，僅履行期未到，非履行條
    件未成就，故原告就履行期未到前之相當於租金之利益提起
    將來給付之訴，請求返還不當得利，於法要無不合。從而，
    原告請求被告乙○○、丙○○、甲○○自94年11月1 日起至
    交還土地之日止，按月給付以申報地價年息百分之5 計算相
    當於租金之不當得利，即有理由，應予准許，逾此部分，非
    有理由，應予駁回。
７、又給付無確定期限者，債務人於債權人得請求給付時，經其
    催告而未為給付，自受催告時起，負遲延責任。其經債權人
    起訴而送達訴狀，或依督促程序送達支付命令，或為其他相
    類之行為者，與催告有同一之效力，民法第229 條第2 項定
    有明文。原告依前開法律關係向被告邱武吉、丙○○、辛○○、甲○○請求之金額屬不定期債務，原告主張自起訴狀繕
    本送達翌日起（詳如附表所示）起負遲延責任，應按週年利
    率百分之5計 算遲延利息，尚屬有據。
九、綜上所述，原告本於民法第767 條之規定，分別請求被告乙○○、丙○○、甲○○將系爭土地如附圖所示編號1 面積70
    平方公尺、編號2 面積148 平方公尺、編號4 面積13平方公
    尺部分土地之地上物拆除，並將占用土地返還原告，為有理
    由，應予准許。又原告本於不當得利之法律關係，請求被告
    乙○○、丙○○、甲○○給付如附表所示之金額及遲延利息
    ，及自94年11月1 日起至交還占用土地之日止，按月給付原
    告如附表所示之金額，並請求被告辛○○給付如附表所示之
    金額，為有理由，亦應准許，逾此範圍之請求，為無理由，
    應予駁回。
十、原告請求被告辛○○給付勝訴部分，因所命給付金額未逾50
    0,000 元，依民事訴訟法第389 條第1 項第5 款規定，本院
    依職權宣告假執行。
十一、據上論結，本件原告之訴為一部有理由，一部無理由，依
      民事訴訟法第79條、第385 條第1 項、第389 條第1項 第
      5 款，判決如主文。
中    華    民    國    97    年    3     月    20    日
                  民事第三庭  審判長法  官  朱玲瑤
                                    法  官  賴文姍
                                    法  官  陳宛榆
正本係照原本作成。
如不服本判決，應於送達後20日內，向本院提出上訴狀並表明上
訴理由，如於本判決宣示後送達前提起上訴者，應於判決送達後
10日內補提上訴理由書（須附繕本）。
中    華    民    國    97    年    3     月    20    日
                                    書記官  林慧君
附表：
┌────┬─────────┬────┬──────────┬────────┬─────┐
│被告    │原告主張被告占用期│原告主張│原告主張占用所得之利│本院判斷被告應給│遲延利息起│
│        │間                │被告占用│益                  │付之金額        │算日      │
│        │                  │位置、面│                    │                │          │
│        │                  │積      │                    │                │          │
├────┼─────────┼────┼──────────┼────────┼─────┤
│乙○○  │(1)82年9 月1日 起至│附圖編號│(1)82年9 月1 日起至83│給付689,175 元及│96年5 月23│
│        │  83年7 月31日（共│1 、70平│  年7 月31日止：109,│自96年5 月23日起│日（海外公│
│        │  11 月）         │方公尺  │  076 元            │至清償日止按年息│示送達生效│
│        │(2)83年8 月1 日至92│        │(2)83年8 月1 日起至92│百分之5 計算之利│翌日）    │
│        │  年12月31 日 止（│        │  年12月31日止：10, │息，並自94年11月│          │
│        │  共113 月）      │        │  622,991 元        │1 日起至交還土地│          │
│        │(3)93年1 月1日 起至│        │(3)93年1月1日起至94年│之日止按月給付4,│          │
│        │  94年10 月31 日（│        │  10月31日：206,228 │687 元          │          │
│        │  共22 月）       │        │  元。              │計算式如下：    │          │
│        │(4)94年11月1日 起至│        │(4)94年11月1 日起至交│(1)17,000×70×0.│          │
│        │  交還土地之日止  │        │  還土地之日止：按月│05÷12×11＝5454│          │
│        │                  │        │  給付9,374元       │2 （元以下四捨五│          │
│        │                  │        │                    │入，以下同）    │          │
│        │                  │        │                    │(2)16,127×70×0.│          │
│        │                  │        │                    │05÷12×113 ＝53│          │
│        │                  │        │                    │1,519           │          │
│        │                  │        │                    │(3)16,069.7×70×│          │
│        │                  │        │                    │0.05÷12×22＝10│          │
│        │                  │        │                    │3,114           │          │
│        │                  │        │                    │(1)＋(2)＋(3)＝689,│          │
│        │                  │        │                    │175             │          │
│        │                  │        │                    │(4)16,069.7×70×│          │
│        │                  │        │                    │0.05÷12＝4,687 │          │
│        │                  │        │                    │                │          │
├────┼─────────┼────┼──────────┼────────┼─────┤
│丙○○  │(1)82年9 月1日 起至│148     │(1)82年9 月1 日起至83│給付1,696,012 及│95年10月14│
│        │  83年7 月31日（共│        │  年7 月31日止：230,│及自95年10月14日│日        │
│        │  11 月）         │        │  626元             │起至清償日止按年│          │
│        │(2)83年8 月1 日至92│        │(2)83年8 月1 日起至92│息百分之5 計算之│          │
│        │  年12月31 日 止（│        │  年12月31日止：2,24│利息。並自94年11│          │
│        │  共113 月）      │        │  7,570元           │月1 日起至交還土│          │
│        │(3)93年1 月1日 起至│        │(3)93年1月1日起至94年│地之日止按月給付│          │
│        │  94年10 月31 日（│        │  10月31日：436,018 │9,910 元計算式如│          │
│        │  共22 月）       │        │  元。              │下：            │          │
│        │(4)94年11月1日 起至│        │(4)94年11月1 日起至交│(1)17,000×148×0│          │
│        │  交還土地之日止  │        │  還土地之日止：按月│.05 ÷12×11＝11│          │
│        │                  │        │  給付19,819元      │5,317           │          │
│        │                  │        │                    │(2)16,127×148 ×│          │
│        │                  │        │                    │0. 05 ÷12×113 │          │
│        │                  │        │                    │＝1,123,783     │          │
│        │                  │        │                    │(3)16,069.7×148 │          │
│        │                  │        │                    │×0.05÷12×22＝│          │
│        │                  │        │                    │218,012         │          │
│        │                  │        │                    │(1)＋(2)＋(3)＝    │          │
│        │                  │        │                    │1,457,112       │          │
│        │                  │        │                    │(4)16,069.7×148 │          │
│        │                  │        │                    │×0.05÷12＝9,9 │          │
│        │                  │        │                    │10              │          │
│        │                  │        │                    │                │          │
├────┼─────────┼────┼──────────┼────────┼─────┤
│子○○  │(1)82年9 月1日 起至│附圖編號│(1)82年9 月1 日起至83│原告請求無理由。│原告請求無│
│        │  83年7 月31日（共│3 、9 平│  年7 月31日止：14,0│                │理由。    │
│        │  11 月）         │方公尺  │  25元              │                │          │
│        │(2)83年8 月1 日至92│        │(2)83年8 月1 日起至92│                │          │
│        │  年12月31 日 止（│        │  年12月31日止：136,│                │          │
│        │  共113 月）      │        │  617元             │                │          │
│        │(3)93年1 月1日 起至│        │(3)93年1月1日起至94年│                │          │
│        │  94年10 月31 日（│        │  10月31日：26,510元│                │          │
│        │  共22 月）       │        │(4)94年11月1 日起至交│                │          │
│        │                  │        │  還土地之日止：按月│                │          │
│        │                  │        │  給付1,205元       │                │          │
├────┼─────────┼────┼──────────┼────────┼─────┤
│辛○○  │(1)82年9 月1日 起至│附圖編號│(1)82年9 月1 日起至83│給付14,180元。  │原告未請求│
│        │  83年7 月31日（共│4 、13平│  年7 月31日止：    │計算式如下：    │遲延利息。│
│        │  11 月）         │方公尺  │  20,251元          │(1)89年5 月12日起│          │
│        │(2)83年8 月1 日至90│        │(2)83年8 月1 日起至90│  至89 年5月31日│          │
│        │  年8 月31 日 止（│        │  年8 月31日止：148,│  止（共20日）  │          │
│        │  共85 月）       │        │  495元             │16,127×13 ×0.0│          │
│        │(3)90年9 月1日 起至│        │(3)90年9 月1 日起至90│5 ÷12÷30×20＝│          │
│        │  90年9 月17日（共│        │  年9月17日：989元  │582             │          │
│        │  17 日）         │        │                    │(2)89年6 月1 日起│          │
│        │                  │        │                    │  至90 年8月31日│          │
│        │                  │        │                    │  （共15月）    │          │
│        │                  │        │                    │16,127×13 ×0.0│          │
│        │                  │        │                    │5 ÷12×15＝    │          │
│        │                  │        │                    │13,103          │          │
│        │                  │        │                    │(3)90年9 月1日 起│          │
│        │                  │        │                    │  至90 年9月17日│          │
│        │                  │        │                    │  止（共17日）  │          │
│        │                  │        │                    │16,127×13 ×0.0│          │
│        │                  │        │                    │5 ÷12÷30×17＝│          │
│        │                  │        │                    │495             │          │
│        │                  │        │                    │(1)＋(2)＋(3)＝    │          │
│        │                  │        │                    │14,180          │          │
├────┼─────────┼────┼──────────┼────────┼─────┤
│甲○○  │(1)90年9 月18 日 起│附圖編號│(1)90年9 月18日起至90│給付44,861元及自│96年10月18│
│        │  至90年9 月30日（│4 、13平│  年9 月30日止：757 │96年10月18日起至│日。      │
│        │  共13日）        │方公尺  │  元                │清償日止按年息百│          │
│        │(2)90年10月1日 至92│        │(2)90年10月1 日起至92│分之5 計算之利息│          │
│        │  年12 月31 日止（│        │  年12月31日止：47, │。並自94年11月1 │          │
│        │  共29月）        │        │  169 元            │日起至交還土地之│          │
│        │(3)93年1 月1日 至94│        │(3)93年1月1日起至94年│日止，按月給付87│          │
│        │  年10月30止（共22│        │  10月31日：38,280元│0 元            │          │
│        │  月）            │        │(4)94年11月1 日起至交│計算式如下：    │          │
│        │                  │        │  還土地之日止：按月│(1)16,127×13×0.│          │
│        │                  │        │  給付1,740元       │05÷12÷30×13＝│          │
│        │                  │        │                    │379             │          │
│        │                  │        │                    │(2)16,127×13 ×0│          │
│        │                  │        │                    │.05 ÷12×29＝25│          │
│        │                  │        │                    │,333            │          │
│        │                  │        │                    │(3)16,069.7×13  │          │
│        │                  │        │                    │×0.05÷12×22＝│          │
│        │                  │        │                    │19,150          │          │
│        │                  │        │                    │(1)＋(2)＋(3)＝44,8│          │
│        │                  │        │                    │61              │          │
│        │                  │        │                    │(4)16,069.7×13  │          │
│        │                  │        │                    │×0.05÷12＝870 │          │
│        │                  │        │                    │                │          │
└────┴─────────┴────┴──────────┴────────┴─────┘


司法院資訊處製作；財團法人民間司法改革基金會備份。
